nb: Krokstørrelse: B; G; I; J; K; Annet
pt-PT: Tamanho do gancho: B; G; I; J; K; Outro
fr: Taille du crochet: B; G; I; J; K; Autre
it: Dimensioni dell'uncinetto: B; G; I; J; K; Altro
hr-HR: Veličina kukice: B; G; I; J; K; Ostalo
ro-RO: Dimensiune croșetă: B; G; I; J; K; Altele
tr: Kanca Boyutu: B; G; I; J; K; Diğer
nl: Haakgrootte: B; G; I; J; K; Andere
ru: Размер крючка: B; G; I; J; K; Другой
hu: Horog mérete: B; G; I; J; K; Egyéb
cs: Velikost háčkovací jehlice: B; G; I; J; K; Jiné
el: Μέγεθος γάντζου: B; G; I; J; K; Άλλο
ja: フックサイズ: B; G; I; J; K; その他
sv: Krokstorlek: B; G; I; J; K; Övrigt
ko: 후크 크기: B; G; I; J; K; 기타
zh-CN: 挂钩尺寸: B; G; I; J; K; 其他
pt-BR: Tamanho do gancho: B; G; I; J; K; Outro
bg-BG: Размер на куката: B; G; I; J; K; Други
es: Tamaño del ganchillo: B; G; I; J; K; Otros
pl: Rozmiar haka: B; G; I; J; K; Inne
vi: Kích cỡ móc: B; G; I; J; K; Khác
lt-LT: Vąšelio dydis: B; G; I; J; K; Kita
de: Hakengröße: B; G; I; J; K; Sonstiges
da: Krogstørrelse: B; G; I; J; K; Andet
sk-SK: Veľkosť háčika: B; G; I; J; K; Iné
fi: Koukun koko: B; G; I; J; K; Muu
th: ขนาดตะขอ: B; G; I; J; K; อื่นๆ
en: Hook size: B; G; I; J; K; Other
sl-SI: Velikost kavlja: B; G; I; J; K; Drugo
zh-TW: 鉤子尺寸: B; G; I; J; K; 其他